# 企业分立账务处理问题

提问人：点滴 ha 时间：2023-08-31 13:45:40
A企业为事业单位转企改制企业， 2019 年初改制时按照评估值将原事业单位下的资产负债作为改制后企业的资产负债入账，评估增值部分作为资本公积，并在改制时点全部转增为实收资本。
2023 年，A企业将其固定资产中的房屋（主要用于自身办公使用）以及与之相关的人员、负债等分立为B公司。
2019 年改制时，被分立房屋的评估值为 1000 万， 2023 年分立时，该房屋账面价值为 800 万（累计折旧为 200万）。分立前后均为同一控制下。
分立方案为A公司减资 1000 万，那么分立时点：
A公司账务处理：
借：累计折旧 200 万
借：实收资本 1000 万
贷：固定资产-原值 1000 万
贷：资本公积-资本溢价 200 万
B公司账务处理：
借：固定资产-原值 1000 万
借：资本公积 200 万
贷：累计折旧 200 万
贷：实收资本 1000 万
请问上述账务处理是否正确？如果正确，分立时点B公司资产的入账价值不需要重新评估认定吗？B公司刚成立资本公积就是负的 200 万，是否符合规定？

回答人：chenyiwei
A、B的账务处理基本合理（前提是该项分立对B而言构成同一控制下业务合并，且分立后A不持有B的股权）。
分立时需对分出资产进行评估，但在上述前提下，会计处理并不以评估值为依据。